【裁判字號】    97,上易,621
【裁判日期】    970515
【裁判案由】    竊盜
【裁判全文】
臺灣高等法院刑事判決                 97年度上易字第621號
上  訴  人  臺灣板橋地方法院檢察署檢察官
上  訴  人
即  被  告  戊○○
                    （現另案於臺灣桃園監獄執行）
上列上訴人等因被告竊盜案件，不服臺灣板橋地方法院96年度易
字第2197號，中華民國97年1 月25日第一審判決（起訴案號：臺
灣臺北地方法院檢察署96年度偵字第12396、12402、12780號）
，提起上訴，本院判決如下：
    主  文
原判決撤銷。
戊○○犯附表所示各罪，均累犯，各處如附表「處刑欄」所示之
刑。應執行有期徒刑肆年肆月，並應於刑之執行前，令入勞動場
所強制工作參年。
    事  實
一、戊○○前於民國88年間，因妨害自由案件，經臺灣彰化地方
    法院以87年度訴字第901號判處有期徒刑3月確定；復因違反
    毒品危害防制條例案件，經臺灣桃園地方法院以88年度易字
    第442號判處有期徒刑8月，再經本院以88年度上易字第2624
    號判決駁回上訴確定；又因違反毒品危害防制條例案件，經
    臺灣桃園地方法院以89年度訴字第580 號判處施用第一、二
    級毒品分別為有期徒刑11月、9月，定應執行有期徒刑1年6
    月確定；再因竊盜案件，經臺灣桃園地方法院以88年度易字
    第2112號判處有期徒刑3 年，嗣經撤回上訴確定；另因妨害
    公務案件，經臺灣桃園地方法院以91年度易字第153 號判處
    有期徒刑6 月確定。上開竊盜及妨害公務二罪，並經裁定應
    執行有期徒刑3年4月確定。嗣經入監執行後，甫於94年6 月
    9日假釋出監，並於95年5月31日假釋期滿未經撤銷而以執行
    完畢論。
二、詎戊○○不知悔改，犯罪成習，竟基於意圖為自己不法所有
    之竊盜犯意，於附表編號一至二五所示之時間、地點，趁無
    人注意之際，以附表所示方法，分別竊取附表編號一至二五
    所示之財物得手。其另與丑○○（業經原審判處罪刑，撤回
    上訴確定在案）共同基於意圖為自己不法所有之竊盜犯意聯
    絡，駕車於附表編號二六所示之時間、地點，趁無人注意之
    際，丑○○留在車上把風，推由戊○○下車竊取附表編號二
    六所示自用小客車，並將該車駛離而得手。又與陳榮週（業
    經原審判處罪刑確定在案）共同基於意圖為自己不法所有之
    竊盜犯意聯絡，於附表編號二七、二八所示時間、地點，趁
    無人注意之際，持客觀上足對人之生命、身體、安全構成威
    脅，具有危險性之鐵撬、破壞剪各1 支，分別竊取附表編號
    二七、二八所示之財物得手。嗣於96年5月28日下午5時許，
    在桃園縣蘆竹鄉○○○街211 號，經警拘提戊○○到案，因
    而循線查獲上情。
三、案經陳重達、乙○○、壬○○、甲○○、辛○○、癸○○、
    庚○○、丙○○、丁○○、己○○、子○○、許春穆訴由臺
    北縣政府警察局新莊分局報請臺灣板橋地方法院檢察署檢察
    官偵查起訴。
    理  由
一、證據能力
(一)上訴人即被告戊○○以其製作警詢筆錄時，精神不濟云云。
    然被告於96年5月28日下午5時許經警員拘提到案，因拒絕夜
    間詢問，被告即休息至翌日29日上午9 時30分起，始開始製
    作筆錄，有上開警詢筆錄（偵字第12402號卷第9至12頁）在
    卷可按。衡情被告已休息一夜，且無夜間疲勞詢問，自無神
    智不清可言。且被告自承警員沒有對我強暴脅迫等不法取供
    等情（原審卷第84頁）。被告於查獲製作警詢筆錄時，精神
    狀況正常，能夠回答問題，因被告說他正在戒毒，反應比較
    遲鈍，但無答非所問的情形，並會隔段時間讓被告抽煙、上
    廁所休息等語，業據證人即製作警詢筆錄警員陳鉦忠（原審
    卷第219至221頁）證述在卷。佐以被告於警詢時，曾否認附
    表編號三所示之竊盜犯行（嗣於96 年8月22日準備程序中方
    坦承在卷），顯見被告製作警詢筆錄時，意識清楚，尚能針
    對犯行有所辯解，是其上開所辯，要無足取。雖被告於查獲
    前自行前往居善醫院就診，主訴吸食安非他命及靜脈注射海
    洛因，該院遂開立3天份藥，如按照醫囑服用，應不至出現
    神智不清等語，此有該醫院96年8 月30日居善醫字第96032
    號函附病歷資料1份在卷可稽（原審卷第92至94頁），且被
    告於96年5月29日進入臺灣臺北看守所羈押時，並無任何異
    常紀錄，有臺灣臺北看守所96年9月3日北所衛字第
    0960011861號函附新收被告內外傷紀錄表1份附卷為參（原
    審卷第98、9 9頁），是被告辯稱其警詢時，因服藥而導致
    神智不清，即非可採。綜上，被告上開自白，並無非法取供
    之情，且與事實相符（如後述），自有證據能力。
(二)以下所引證據，經本院當庭提示，上訴人即檢察官、被告等
    對於被告以外之人於審判外之言詞及書面陳述，均表示無意
    見（本院準備程序第2 頁），且當事人未於言詞辯論終結前
    聲明異議，本院審酌該等證據作成之情況，認為適於為本件
    認定事實之依據，依刑事訴訟法第159 條之5第2項規定，應
    具有證據能力，合先敘明。
二、訊據被告雖坦承附表編號二、三、九、十、二六至二八所示
    7 犯行不諱，惟對附表其餘犯罪事實均矢口否認，辯稱：警
    詢時神智不清，被借提出去時，狀況也不是很好，警察有灌
    水之嫌，其餘21次非其所犯云云。然查：上開事實，業經被
    告於警詢、原審審理檢察官聲請被告羈押時，均坦承不諱，
    核與證人即共犯丑○○、陳榮週所為證述相符，並有附表「
    證據欄」所示證據足佐。且被告遭警拘提時，自被告處當場
    扣得車號DB-8907 號自小客車（即附表編號二六所示遭竊之
    財物），有搜索扣押筆錄、扣押物品目錄表各1 份、贓物認
    領保管單2紙及該自小客車照片2幀附卷可稽（偵卷第41、81
    、89至92、105頁）。又被告確實將所竊之變電箱白鐵門4扇
    （即附表編號十）載至海山廢五金回收廠販售之事實，亦經
    證人即海山廢五金回收廠經營者潘宜芬證述明確（偵卷第24
    7至249頁），並有該等白鐵門照片10幀在卷為佐（偵卷第25
    4至258頁）。又證人即廣聯展業有限公司經營者何耀忠證稱
    ：被告曾於96年5月22、24、26日，駕駛車號DB-8907號販賣
    白鐵予伊收購，22日收購新台幣（下同）3200元，24日收購
    5300元，26日收購8400元等語（偵卷第22、23頁），衡情被
    告如無竊取行為，何以能在短短3日內販賣為數不少之白鐵
    ？是被告空言否認犯行，要難採信。參以如上述，被告於製
    作警詢筆錄時，並無神智不清，且係出於自由意識所為，並
    於原審羈押訊問時，仍坦承無誤，衡諸一般常情，倘非被告
    確有附表所示竊盜犯行，當無自承高達28次竊盜犯行明顯不
    利於己之可能。復經本院函詢台北縣政府警察局新莊分局，
    關於附表一、五至八、十、十二至二五、二七、二八等犯行
    ，係被告遭查獲時，檢警未發現前，主動供出竊盜犯行，帶
    同警員前往查贓等情，亦有該分局97年4 月21日北縣警新偵
    字第0970016910號函存卷可參。是被告上揭所辯，自不可採
    。末附表十四犯罪時間在96年4 月某日，依罪疑唯輕原則，
    應認係在96年4 月24日以前。綜上，被告自白與事實相符。
    本件事證明確，犯行堪以認定，應依法論科。
三、查籬笆及圍籬所掛之大鎖均係作為防閑之用，屬安全設備，
    被告於附表編號一所示之時、地踰越籬笆入內竊盜，核其所
    為，係犯刑法第321 條第1項第2款之踰越安全設備竊盜罪。
    又被告持以行竊之鐵鋸、鐵撬、破壞剪及其他不明工具等物
    ，既足以切鋸、撬開或切斷附表各該編號所示之鐵門、螺絲
    、鐵鍊或不銹鋼爬梯等物之用，顯係具有相當鋒利程度、硬
    度之金屬器具，客觀上足對人之生命、身體、安全構成威脅
    ，具有危險性之兇器無疑，核被告附表編號五、七、八、十
    、十二、二十、二七、二八所為，均係犯刑法第321條第1項
    第3款之攜帶兇器竊盜罪，起訴意旨認另犯同法條項第2款之
    罪，惟依起訴書「待證事實欄」，並無提及同法條項第2 款
    事證，自屬誤載。另被告於附表編號六所示時、地持不明兇
    器毀損圍籬大鎖而侵入行竊所為，係犯刑法第321條第1項第
    3款、第2款之攜帶兇器毀損安全設備竊盜罪。附表其餘犯行
    ，係犯刑法第320條第1項之竊盜罪。被告與丑○○就附表編
    號二六所示犯行，與陳榮週就附表編號二七、二八所示犯行
    ，分別有犯意聯絡與行為分擔，各為共同正犯。被告所犯附
    表所示犯行，犯罪時、地不同，犯意各別，應分論併罰。被
    告有犯罪事實欄所示科刑、執行紀錄，有本院被告前案紀錄
    表1份在卷可按，其於5年內故意再犯本件最重本刑為有期徒
    刑以上之各罪，均為累犯，皆應依刑法第47條第1項規定，
    加重其刑。被告對附表一、五至八、十、十二至二五、二七
    、二八等犯行，係被告遭查獲時，在檢警未發現前主動供出
    竊盜犯行，帶同警員前往查贓等情，亦有該分局上開函存卷
    可參，符合自首規定，各應依刑法第62條前段減輕其刑，並
    先加後減之。
四、原判決除附表編號十三、十八外所示竊盜部分予以論罪科刑
    ，固非無據。惟被告犯罪成習，既有諭知保安處分之必要，
    自應於所犯各罪主刑下均諭知保安處分，始為適法。原判決
    漏未諭知，於定執行時始宣告強制工作之保安處分，尚有違
    誤。又附表編號一、五至八、十、十二、十四至十七、十九
    至二五、二七、二八部分各罪，符合自首規定，原判決漏未
    審酌及此，同有未當。被告上訴否認犯罪及認量刑太重云云
    ，為無理由，然原判決有上揭可議之處，此部分即應撤銷改
    判。又附表編號十三、十八犯行，經被告帶同警員前往查贓
    ，有上開台北縣警察局新莊分局函在卷為憑，衡情應係被告
    所為，原判決誤信被告否認上開犯行，諭知無罪，即有未洽
    。公訴人上訴指摘原判決此部分有誤，核屬有理，此部分亦
    應撤銷改判。爰審酌被告有多次不良前科，有本院被告前案
    紀錄表可考，其正值青年，身強體健，卻不思上進，反為不
    勞而獲，圖以竊盜獲取財物，供己花用，嚴重危害社會治安
    ，並對各被害人造成財產損失，及其犯罪動機、手段、犯後
    態度等一切情狀，分別量處如附表所示處刑欄之宣告刑。其
    中除編號八、二二至二四、二六至二八外，其餘各犯行之犯
    罪時間均在96年4月24日以前，合於中華民國96年罪犯減刑
    條例之減刑條件，依法減輕其刑。另查被告有事實欄所載論
    罪科刑、執行紀錄，有本院被告前案紀錄表存卷可參。被告
    前已有多次犯罪判刑、執行紀錄，均未能遏止被告再犯，竟
    於上開徒刑執行完畢後，自96年2月至5月間，為高達28 次
    竊盜犯行，顯然被告不事生產，專以竊取他人財物為生活來
    源之手段，並將竊盜行為視以為常，欠缺正常工作觀念，堪
    認被告已有犯罪之習慣，祇藉刑罰之執行尚不足以根絕其惡
    性，本院因認被告應於刑之執行前，令入勞動場所強制工作
    ，施以特別教化，使其養成勤勞之習慣，強化其自律能力，
    避免再犯，以防護社會，爰併定其應執行之刑。至扣案油壓
    剪、手提探照燈、砂輪機、鐵撬、萬能鎖、活動扳手工具等
    物，固為被告所有，惟其否認係供本件行竊之用，復無證據
    足資證明係供本件犯罪所用之物，爰不予宣告沒收。另被告
    持以行竊之本案相關工具均未扣案，且現下落不明，又非違
    禁物，不予宣告沒收，附此敘明。
五、台灣桃園地方法院檢察署96年度偵字第12121 號併辦意旨略
    以：被告於(1)96年4 月23日23時30分許，在桃園縣桃園市○○路717號竊取車號0357-KH車輛；(2)96年2 月26日，在台北
    縣八里鄉○○路○段10號，竊取5C-5596號車輛；(3)96年3月3
    日，在桃園縣蘆竹鄉○○路竊取6D-4630號車輛；(4)96年3月
    13日，在桃園縣蘆竹鄉○○○路，竊取L5-6622號車輛；(5)
    96年3 月19日，在台北縣八里鄉○○路522號，竊取DW-1179
    號車輛，屬同一事實，應移送本院併案審理云云。然除上開
    (3)部分，與本案附表編號三為同一事實外，其餘均與本案無
    實質上或裁判上一罪關係，本院自難一併加以審究，除上開
    (3)部分外，均應退回原移請併案之檢察機關另行依法處理，
    末此敘明。
據上論斷，應依刑事訴訟法第368條、第369條第1項前段、第364
條、第299條第1 項前段，刑法第28條、第320條第1項、第321條
第1 項第2款、第3款、第47條第1項、第62條前段、第51條第5款
，刑法施行法第1條之1第1項、第2項前段，中華民國96年度罪減
刑條例第2條第1項第3款、第7條、第11條，竊盜犯贓物犯保安處
分條例第3條第1項、第4條、第5條第1項前段，判決如主文。
本案經檢察官覃正祥到庭執行職務。
中    華    民    國    97    年    5    月     15    日
                  刑事第二庭審判長法  官  呂丹玉
                                  法  官  林恆吉
                                  法  官  李麗玲
以上正本證明與原本無異。
不得上訴。
                                  書記官  廖婷璇
中    華    民    國    97    年    5     月    15    日
附錄：本案論罪科刑法條全文
刑法第320 條
意圖為自己不法之所有或第三人不法之所有，而竊取他人之動產
者，為竊盜罪，處5年以下有期徒刑、拘役或5百元以下罰金。
意圖為自己或第三人不法之利益，而竊佔他人之不動產者，依前
項之規定處斷。
前二項之未遂犯罰之。
刑法第321 條
犯竊盜罪而有左列情形之一者，處6月以上、5年以下有期徒刑：
一、於夜間侵入住宅或有人居住之建築物、船艦或隱匿其內而犯
    之者。
二、毀越門扇、牆垣或其他安全設備而犯之者。
三、攜帶兇器而犯之者。
四、結夥三人以上而犯之者。
五、乘火災、水災或其他災害之際而犯之者。
六、在車站或埠頭而犯之者。
    前項之未遂犯罰之。
附表
┌──┬──────┬──────────┬──────┬───────────┬────┬────────┐
│編號│  竊盜時間  │行為態樣、被害人    │起出贓物情形│    證據              │所犯罪名│      處刑      │
│    │  竊盜地點  │、所得財物          │            │                      │及法條  │                │
├──┼──────┼──────────┼──────┼───────────┼────┼────────┤
│ 一 │96年2月初某 │逾越籬笆後進入陳重達│            │1.戊○○供述（12780卷 │戊○○犯│有期徒刑6月，減 │
│    │日上午8時許 │位於左列地點之倉庫內│            │  P26-27、12402卷P17-1│逾越安全│為有期徒刑3月。 │
│    │            │，竊得直徑約52公釐、│            │  8）                 │設備竊盜│並應於刑之執行前│
│    │臺北縣林口鄉│長度約120公尺之高壓 │            │2.陳重達證述（12402卷 │罪。（第│，令入勞動場所強│
│    │寶林路70號之│電纜線。            │            │  P27-28、308-309）   │32 1條第│制工作3年。     │
│    │倉庫內      │                    │            │3.搜索照片（12402卷   │1項第2款│    （自首）    │
│    │            │                    │            │  P10 1-13 2）        │）      │                │
├──┼──────┼──────────┼──────┼───────────┼────┼────────┤
│ 二 │96年3月1日上│在左列地點竊取陳天龍│            │1.戊○○供述（12780卷 │戊○○犯│有期徒刑3月，減 │
│    │午11時許前之│所有之車牌V3-4279號 │            │  P27-28、12402卷     │竊盜罪（│為有期徒刑1月15 │
│    │某時        │自小客車車牌2面。   │            │  P18-19、原審卷一P84 │第320 條│日。並應於刑之執│
│    │            │                    │            │  、224）             │第1項） │行前，令入勞動場│
│    │桃園縣大園鄉│                    │            │2.陳天龍證述（12402卷 │        │所強制工作3年。 │
│    │61線道路某路│                    │            │  P310）              │        │                │
│    │段          │                    │            │3.搜索照片（12402卷P10│        │                │
│    │            │                    │            │  1-132）             │        │                │
│    │            │                    │            │4.車輛失竊資料（12402 │        │                │
│    │            │                    │            │  卷P262-263）        │        │                │
├──┼──────┼──────────┼──────┼───────────┼────┼────────┤
│ 三 │96年3月2日中│在左列地點竊取張清俊│6D-4630自小 │1.戊○○陳述（原審卷一│戊○○犯│有期徒刑6月，減 │
│    │午12時許至同│所有之車號6D-4630號 │客車1部     │  P84、224、12121卷   │竊盜罪（│為有期徒刑3月。 │
│    │年月3日凌晨4│自小貨車及張盛傑所有│            │  P161、12121卷P161） │第320條 │並應於刑之執行前│
│    │時許間之某時│之車號EFC-563號輕型 │            │2.張盛傑證述（12402卷 │第1項） │，令入勞動場所強│
│    │            │機車。              │            │  P311-312、12121卷P43│        │制工作3年。     │
│    │桃園縣蘆竹鄉│                    │            │  ）                  │        │                │
│    │長興路2段36 │                    │            │3.搜索照片（12402卷P10│        │                │
│    │號前        │                    │            │   1-132）            │        │                │
│    │            │                    │            │4.車輛失竊資料（12402 │        │                │
│    │            │                    │            │  卷P259）            │        │                │
│    │            │                    │            │5.贓物認領保管單（1212│        │                │
│    │            │                    │            │  1卷P51）            │        │                │
├──┼──────┼──────────┼──────┼───────────┼────┼────────┤
│ 四 │96年3月19日 │在左列地點竊得停放在│            │1.戊○○供述（12780卷 │戊○○犯│有期徒刑6月，減 │
│    │下午1時許前 │該處之葉佳燉所有之車│            │  P27-28、12402卷P18-1│竊盜罪（│為有期徒刑3月。 │
│    │之某時      │號LE-7102 號自小客車│            │  9）                 │第320條 │並應於刑之執行前│
│    │            │1輛。               │            │2.陳菊梅證述（12402卷 │第1項） │，令入勞動場所強│
│    │桃園縣大園鄉│                    │            │  P266-267、313-314） │        │制工作3年。     │
│    │大觀路234號 │                    │            │3.搜索照片（12402卷P10│        │                │
│    │前          │                    │            │   1-132）            │        │                │
│    │            │                    │            │4.車輛失竊資料（12402 │        │                │
│    │            │                    │            │  卷P261）            │        │                │
├──┼──────┼──────────┼──────┼───────────┼────┼────────┤
│ 五 │96年3月28日 │在左列地點持不明兇器│            │1.戊○○供述（12780卷 │戊○○犯│有期徒刑6月，減 │
│    │上午8時許前 │撬開該宮（乙○○為該│            │  P26-27、12402卷P17-1│攜帶兇器│為有期徒刑3月。 │
│    │之某時      │宮爐主）大門之白鐵鐵│            │  8、12402卷P195）    │竊盜罪（│並應於刑之執行前│
│    │            │門後，竊得白鐵鐵門共│            │2.乙○○證述（12402卷 │第321條 │，令入勞動場所強│
│    │臺北縣林口鄉│2片。               │            │  P29-30、315-316）   │第1項第3│制工作3年。     │
│    │嘉寶村8鄰寶 │                    │            │3.搜索照片（12402卷P10│款）    │    （自首）    │
│    │斗厝坑嘉寶海│                    │            │  1-132）             │        │                │
│    │釣場旁之福德│                    │            │                      │        │                │
│    │宮內        │                    │            │                      │        │                │
├──┼──────┼──────────┼──────┼───────────┼────┼────────┤
│六  │96年3月29日 │在左列地點不明兇器  │            │1.戊○○供述（12780卷 │戊○○犯│有期徒刑6月，減 │
│    │晚上7時30分 │破壞圍籬之大鎖後，入│            │  P26-27、12402卷P17-1│攜帶兇器│為有期徒刑3月。 │
│    │許前之某時  │內竊得白鐵門3扇、白 │            │  8）                 │毀損安全│並應於刑之執行前│
│    │            │鐵扶梯1組（壬○○為 │            │2.壬○○證述（12402卷 │設備竊盜│，令入勞動場所強│
│    │臺北縣林口鄉│該公司主任工程師）。│            │  P31-32、12402卷P33- │罪（第32│制工作3年。     │
│    │頂福村32之1 │                    │            │  34、317-318）       │1條第1項│    （自首）    │
│    │號臺灣固網公│                    │            │3.搜索照片（12402卷P10│第3款、 │                │
│    │司前        │                    │            │  1-132）             │第2款） │                │
├──┼──────┼──────────┼──────┼───────────┼────┼────────┤
│七  │96年3月初某 │在左列地點持不明兇器│            │1.戊○○供述（12780卷 │戊○○犯│有期徒刑6月，減 │
│    │日          │拆除該宮（甲○○為該│            │  P26-27、12402卷P17-1│攜帶兇器│為有期徒刑3月。 │
│    │            │宮主任委員）白鐵大門│            │  8）                 │竊盜罪（│並應於刑之執行前│
│    │臺北縣林口鄉│螺絲，竊得白鐵大門2 │            │2.甲○○證述（12402卷 │第321條 │，令入勞動場所強│
│    │南勢村54號旁│扇。                │            │  P35-36、319-320）   │第1項第3│制工作3年。     │
│    │之南勢福德宮│                    │            │3.搜索照片（12402卷P10│款）    │    （自首）    │
│    │            │                    │            │  1-132）             │        │                │
├──┼──────┼──────────┼──────┼───────────┼────┼────────┤
│八  │96年5月中旬 │在左列地點持不明兇器│            │1.戊○○供述（12780卷 │戊○○犯│有期徒刑6月。   │
│    │某日        │鋸斷該宮（甲○○為該│            │  P26-27、12402卷P17-1│攜帶兇器│並應於刑之執行前│
│    │            │宮主任委員）白鐵製功│            │  8）                 │竊盜罪（│，令入勞動場所強│
│    │臺北縣林口鄉│德箱之螺絲，竊得功德│            │2.甲○○證述（12402卷 │第321條 │制工作3年。     │
│    │南勢村54號旁│箱1個（內有600元）。│            │  P35-36、319-320）   │第1項第3│    （自首）    │
│    │之南勢福德宮│                    │            │3.搜索照片（12402卷P10│款）    │                │
│    │            │                    │            │  1-132）             │        │                │
├──┼──────┼──────────┼──────┼───────────┼────┼────────┤
│九  │96年3月14日 │在左列地點竊得停放該│            │1.戊○○供述（12780卷 │戊○○犯│有期徒刑3月，減 │
│    │下午6時15分 │處之徐燕清所有之車號│            │  P27-28、12402卷P18-1│竊盜罪（│為有期徒刑1月15 │
│    │許前之某時（│5L-5761號自小客車車 │            │  9、原審卷一P84、224 │第320條 │日。並應於刑之執│
│    │起訴書誤載為│牌2面。             │            │  ）                  │第1項） │行前，令入勞動場│
│    │下午5時30分 │                    │            │2.徐燕清證述（12402卷 │        │所強制工作3年。 │
│    │許）        │                    │            │  P321-323）          │        │                │
│    │            │                    │            │3.搜索照片（12402卷P10│        │                │
│    │桃園縣蘆竹鄉│                    │            │  1-132）             │        │                │
│    │南山路3段17 │                    │            │4.車輛失竊資料（12402 │        │                │
│    │巷42號前    │                    │            │  卷P260）            │        │                │
├──┼──────┼──────────┼──────┼───────────┼────┼────────┤
│十  │96年3月17日 │在左列地點以其所有之│變電箱白鐵門│1.戊○○供述（12780卷 │戊○○攜│有期徒刑6月，減 │
│    │上午7時許前 │鐵鋸1把，鋸斷東華高 │4片         │  P26-27、12402卷P17-1│帶兇器竊│為有期徒刑3月。 │
│    │之某時      │爾夫球場竊取放置於該│            │  8、165、原審卷一P84 │盜罪（第│並應於刑之執行前│
│    │            │址之變電箱白鐵門（陳│            │  、224）             │321 條第│，令入勞動場所強│
│    │臺北縣林口鄉│智清為該球場管理部經│            │2.辛○○證述（12402卷 │1項第3款│制工作3年。     │
│    │下福村7鄰93 │理），竊得白鐵門4扇 │            │  P37-38、12402卷P250-│）      │    （自首）    │
│    │之1號旁空地 │。                  │            │  251、12402卷P39-40、│        │                │
│    │            │                    │            │  324-325）           │        │                │
│    │            │                    │            │3.潘宜芬證述（12402卷 │        │                │
│    │            │                    │            │  P247-249、297-299） │        │                │
│    │            │                    │            │4.贓物認領保管單（1240│        │                │
│    │            │                    │            │  2卷P41）            │        │                │
│    │            │                    │            │5.搜索照片（12402卷P10│        │                │
│    │            │                    │            │  1-132）             │        │                │
│    │            │                    │            │6.海山五金回收廠照片、│        │                │
│    │            │                    │            │  失竊白鐵4片比對、收 │        │                │
│    │            │                    │            │  執聯（12402卷P254-25│        │                │
│    │            │                    │            │  8、301-305、264-265 │        │                │
│    │            │                    │            │  、306-307）         │        │                │
├──┼──────┼──────────┼──────┼───────────┼────┼────────┤
│十一│96年3月26日 │在左列地點竊得該修車│            │1.戊○○供述（12780卷 │戊○○犯│有期徒刑3月，減 │
│    │晚上8時30分 │廠（修車廠負責人許志│            │  P27-28、12402卷P18-1│竊盜罪（│為有期徒刑1月15 │
│    │許前之某時  │銘）停放於該址之受託│            │  9）                 │第320條 │日。並應於刑之執│
│    │            │維修之車號3N-2088號 │            │2.許志銘證述（12780卷 │第1項） │行前，令入勞動場│
│    │桃園縣大園鄉│自小客車車牌2面（車 │            │  P38、12402卷P45、326│        │所強制工作3年。 │
│    │建國路63號修│主為蕭珍儒）。      │            │  ）                  │        │                │
│    │車廠前      │                    │            │3.汽車車牌尋獲資料（12│        │                │
│    │            │                    │            │  780號卷P50-51、12402│        │                │
│    │            │                    │            │  卷P46-47）          │        │                │
│    │            │                    │            │4.搜索照片（12402卷P10│        │                │
│    │            │                    │            │  1-132）             │        │                │
├──┼──────┼──────────┼──────┼───────────┼────┼────────┤
│十二│96年3月30日 │在左列地點持不明兇器│            │1.戊○○供述（12780卷 │戊○○犯│有期徒刑6月，減 │
│    │上午5時44分 │，剪斷置放於該址之鄭│            │  P26-27、12402卷P17-1│攜帶兇器│為有期徒刑3月。 │
│    │許          │康忠所有之白鐵鍋鐵鍊│            │  8）                 │竊盜罪（│並應於刑之執行前│
│    │            │，竊得白鐵鍋2個、捕 │            │2.癸○○證述（12402卷 │第321條 │，令入勞動場所強│
│    │臺北縣八里鄉│魚錨13支。          │            │  P51-52、329-330）   │第1項第3│制工作3年。     │
│    │下罟村2鄰下 │                    │            │3.搜索照片（12402卷P10│款）    │    （自首）    │
│    │罟子15號附近│                    │            │  1-132）             │        │                │
├──┼──────┼──────────┼──────┼───────────┼────┼────────┤
│十三│96年2月某日 │在左列地點竊得銅製燭│            │1.戊○○供述（12780卷 │戊○○犯│有期徒刑2月，減 │
│    │            │台2對、白鐵門4扇（管│            │  P26-27、12402卷P17-1│竊盜罪（│為有期徒刑1月。 │
│    │台北縣林口鄉│理人為庚○○）      │            │  8）                 │第320條 │並應於刑之執行前│
│    │湖北村湖子9 │                    │            │2.庚○○證述（12402卷 │第1項） │，令入勞動場所強│
│    │號之新福宮前│                    │            │  P53-54、331-332）   │        │制工作3年。     │
│    │            │                    │            │3.搜索照片（12402卷P10│        │    （自首）    │
│    │            │                    │            │  1-132）             │        │                │
├──┼──────┼──────────┼──────┼───────────┼────┼────────┤
│十四│96年4月24日 │在左列地點竊得白鐵門│            │1.戊○○供述（12780卷 │戊○○犯│有期徒刑2月，減 │
│    │前某日      │2扇（管理人為庚○○ │            │  P26-27、12402卷P17-1│竊盜罪（│為有期徒刑1月。 │
│    │            │）。                │            │  8）                 │第320條 │並應於刑之執行前│
│    │            │                    │            │2.庚○○證述（12402卷 │第1項） │，令入勞動場所強│
│    │臺北縣林口鄉│                    │            │  P53-54、331-332）   │        │制工作3年。     │
│    │湖北村湖子9 │                    │            │3.搜索照片（12402卷P10│        │    （自首）    │
│    │號之新福宮前│                    │            │  1-132）             │        │                │
├──┼──────┼──────────┼──────┼───────────┼────┼────────┤
│十五│96年4月上旬 │在左列地點竊得林素幸│            │1.戊○○供述（12780卷 │戊○○犯│有期徒刑2月，減 │
│    │某日        │所有擺放於該址之白鐵│            │  P26-27、12402卷P17-1│竊盜罪（│為有期徒刑1月。 │
│    │            │桌1張。             │            │  8）                 │第320條 │並應於刑之執行前│
│    │桃園縣蘆竹鄉│                    │            │2.林素幸證述（12780卷 │第1項） │，令入勞動場所強│
│    │六福一路228 │                    │            │  P33、37、12402卷P55-│        │制工作3年。     │
│    │號前        │                    │            │  56、333-334）       │        │    （自首）    │
│    │            │                    │            │3.搜索照片（12402卷P10│        │                │
│    │            │                    │            │  1-132）             │        │                │
├──┼──────┼──────────┼──────┼───────────┼────┼────────┤
│十六│96年4月上旬 │在左列地點竊得張玉雯│            │1.戊○○供述（12780卷 │戊○○犯│有期徒刑2月，減 │
│    │某日        │所有置放於該址之白鐵│            │  P26-27、12402號卷P17│竊盜罪（│為有期徒刑1月。 │
│    │            │滾輪樓梯1座。       │            │  -18）               │第320條 │並應於刑之執行前│
│    │桃園縣龜山鄉│                    │            │2.張玉雯證述（12402卷 │第1項） │，令入勞動場所強│
│    │復興街143之1│                    │            │  P57-58、335-336）   │        │制工作3年。     │
│    │前          │                    │            │3.搜索照片（12402卷P10│        │    （自首）    │
│    │            │                    │            │  1-132）             │        │                │
├──┼──────┼──────────┼──────┼───────────┼────┼────────┤
│十七│96年4月7日上│在左列地點竊得丙○○│            │1.戊○○供述（12780卷 │戊○○犯│有期徒刑2月，減 │
│    │午5時30分許 │所有之白鐵鍋1個。   │            │  P26-27、12402卷P17-1│竊盜罪（│為有期徒刑1月。 │
│    │前之某時    │                    │            │  8）                 │第320條 │並應於刑之執行前│
│    │            │                    │            │2.丙○○證述（12402卷 │第1項） │，令入勞動場所強│
│    │臺北縣八里鄉│                    │            │  P59-60、337-338）   │        │制工作3年。     │
│    │下罟村下罟子│                    │            │3.搜索照片（12402卷P10│        │    （自首）    │
│    │12號內      │                    │            │  1-132）             │        │                │
├──┼──────┼──────────┼──────┼───────────┼────┼────────┤
│十八│96年3月下旬 │在左列地點竊得汪朝宗│            │1.戊○○供述（12780卷 │戊○○犯│有期徒刑2月，減 │
│    │某日下午4時 │所有固定漁網的錨24個│            │  P26-27、12402卷P17-1│竊盜罪（│為有期徒刑1月。 │
│    │許          │。                  │            │  8）                 │第320條 │並應於刑之執行前│
│    │            │                    │            │2.汪朝宗證述（12402卷 │第1項） │，令入勞動場所強│
│    │台北縣八里鄉│                    │            │  P49-50）            │        │制工作3年。     │
│    │下罟村下罟子│                    │            │3.搜索照片（12402卷P10│        │    （自首）    │
│    │12號之2旁鐵 │                    │            │  1-132）             │        │                │
│    │皮屋        │                    │            │                      │        │                │
├──┼──────┼──────────┼──────┼───────────┼────┼────────┤
│十九│96年4月11日 │在左列地點竊得該址門│            │1.戊○○供述（12780卷 │戊○○犯│有期徒刑2月，減 │
│    │上午5時許前 │前之白鐵圍籬2組（錦 │            │  P26-27、12402卷P17-1│竊盜罪（│為有期徒刑1月。 │
│    │之某時      │興宮負責人為錢得勝）│            │  8、194）            │第320條 │並應於刑之執行前│
│    │            │。                  │            │2.錢得勝證述（12402卷 │第1項） │，令入勞動場所強│
│    │桃園縣蘆竹鄉│                    │            │  P61-62、339-340）   │        │制工作3年。     │
│    │南崁下路與錦│                    │            │3.搜索照片（12402卷P10│        │    （自首）    │
│    │福路口之錦興│                    │            │  1-132）             │        │                │
│    │宮前        │                    │            │                      │        │                │
├──┼──────┼──────────┼──────┼───────────┼────┼────────┤
│二十│96年4月11日 │在左列地點持不明之兇│            │1.戊○○供述（12780卷 │戊○○犯│有期徒刑6月，減 │
│    │下午2時許前 │器，切斷林口鄉公所所│            │  P26-27、12402卷P17-1│攜帶兇器│為有期徒刑3月。 │
│    │之某時      │有（吳嘉麟保管）設置│            │  8）                 │竊盜罪（│並應於刑之執行前│
│    │            │於該址之不銹鋼爬梯後│            │2.吳嘉麟證述（12402卷 │第321條 │，令入勞動場所強│
│    │臺北縣林口鄉│，竊取該爬梯被切斷之│            │  P63-64、341-342、原 │第1項第3│制工作3年。     │
│    │師大分部重劃│部分扶手、欄杆（數量│            │  審卷一P222-223）    │款）    │    （自首）    │
│    │區內        │不詳）得手。        │            │3.搜索照片（12402卷P10│        │                │
│    │            │                    │            │  1-132）             │        │                │
├──┼──────┼──────────┼──────┼───────────┼────┼────────┤
│二一│96年4月中旬 │在左列地點竊得曾華鴻│            │1.戊○○供述（12780卷 │戊○○犯│有期徒刑2月，減 │
│    │            │所有置放於上址之白鐵│            │  P26-27、12402卷P17-1│竊盜罪（│為有期徒刑1月。 │
│    │            │狗欄1個。           │            │  8）                 │第320條 │並應於刑之執行前│
│    │桃園縣龜山鄉│                    │            │2.曾華鴻96.5.29證述（1│第1項） │，令入勞動場所強│
│    │復興街永華巷│                    │            │  2402號卷P65-66、343-│        │制工作3年。     │
│    │3號前       │                    │            │  344）               │        │    （自首）    │
│    │            │                    │            │3.搜索照片（12402卷P10│        │                │
│    │            │                    │            │  1-132）             │        │                │
├──┼──────┼──────────┼──────┼───────────┼────┼────────┤
│二二│96年5月間某 │在左列地點竊得路邊之│            │1.戊○○供述（12780卷 │戊○○犯│有期徒刑2月。並 │
│    │日          │林口鄉公所所有（工務│            │  P26-27、12402卷P17-1│竊盜罪（│應於刑之執行前，│
│    │            │課技士為丁○○）之實│            │  8）                 │第320條 │令入勞動場所強制│
│    │臺北縣林口鄉│心白鐵欄杆（值約新台│            │2.何耀忠證述（12402卷 │第1項） │工作3年。       │
│    │文化北路與中│幣3萬元）。         │            │  P21-23）            │        │   （自首）     │
│    │華路口及中湖│                    │            │3.丁○○證述（12402卷 │        │                │
│    │村50之1號2處│                    │            │  P67-69、345-347）   │        │                │
│    │路邊        │                    │            │4.搜索照片（12402卷P10│        │                │
│    │            │                    │            │  1-132）             │        │                │
├──┼──────┼──────────┼──────┼───────────┼────┼────────┤
│二三│96年5月上旬 │在左列地點竊得白鐵門│            │1.戊○○供述（12780卷 │戊○○犯│有期徒刑3月。並 │
│    │某日        │2扇（該宮所有人為曾 │            │  P26-27、12402卷P17-1│竊盜罪（│應於刑之執行前，│
│    │            │宗）。              │            │  8）                 │第320條 │令入勞動場所強制│
│    │臺北縣林口鄉│                    │            │2.何耀忠證述（12402卷 │第1項） │工作3年。       │
│    │中湖村中湖56│                    │            │  P21-23）            │        │    （自首）    │
│    │號之福德宮前│                    │            │3.曾宗證述（12402卷P70│        │                │
│    │            │                    │            │  -71、348-349）      │        │                │
│    │            │                    │            │4.搜索照片（12402卷P10│        │                │
│    │            │                    │            │  1-132）             │        │                │
├──┼──────┼──────────┼──────┼───────────┼────┼────────┤
│二四│96年5月中旬 │在左列地點竊得潘仁輝│            │1.戊○○供述（12780卷 │戊○○犯│有期徒刑2月。並 │
│    │某日        │所有之白鐵樓梯1座。 │            │  P26-27、12402卷P17-1│竊盜罪（│應於刑之執行前，│
│    │            │                    │            │  8）                 │第320條 │令入勞動場所強制│
│    │桃園縣龜山鄉│                    │            │2.何耀忠證述（12402卷 │第1項） │工作3年。       │
│    │光華新村32之│                    │            │  P21-23）            │        │    （自首）    │
│    │1號         │                    │            │3.潘仁輝證述（12402卷 │        │                │
│    │            │                    │            │  P72-73、350-351）   │        │                │
│    │            │                    │            │4.搜索照片（12402卷P10│        │                │
│    │            │                    │            │  1-132）             │        │                │
├──┼──────┼──────────┼──────┼───────────┼────┼────────┤
│二五│96年4月24日 │在左列地點竊得該廟白│            │1.戊○○供述（12780卷 │戊○○犯│有期徒刑2月，減 │
│    │上午11時許前│鐵門1組（該廟由林口 │            │  P26-27、12402卷P17-1│竊盜罪（│為有期徒刑1月。 │
│    │之某時      │鄉湖北村管理，村長為│            │  8）                 │第320條 │並應於刑之執行前│
│    │            │張文清）。          │            │2.張文清證述（12402卷 │第1項） │，令入勞動場所強│
│    │臺北縣林口鄉│                    │            │  P74-75、352-353）   │        │制工作3年。     │
│    │後湖路105線 │                    │            │3.搜索照片（12402卷P10│        │    （自首）    │
│    │道旁土地公廟│                    │            │  1-132）             │        │                │
│    │前          │                    │            │                      │        │                │
├──┼──────┼──────────┼──────┼───────────┼────┼────────┤
│二六│96年5月18日 │與丑○○，在左列地點│DB-8907自小 │1.戊○○供述（12780卷 │戊○○犯│有期徒刑6月。並 │
│    │中午12時30分│共同竊得己○○所有停│客車1部     │  P24-29、74-76、12402│共同竊盜│應於刑之執行前，│
│    │許至下午3時 │放於該址之車號DB-890│            │  卷P12、15-16、17-18 │罪（第  │令入勞動場所強制│
│    │許間之某時  │7號自小客車1部。    │            │  、164、201、205-206 │320 條第│工作3年。       │
│    │            │                    │            │  、12396卷P31-33 、1 │1項）   │                │
│    │臺北縣林口鄉│                    │            │  2780卷P74-76、原審卷│        │                │
│    │南勢四街333 │                    │            │  一P60、84、224）    │        │                │
│    │號旁        │                    │            │2.丑○○證述（原審卷一│        │                │
│    │            │                    │            │  P163）              │        │                │
│    │            │                    │            │3.何耀忠證述（12402卷 │        │                │
│    │            │                    │            │  P21-23）            │        │                │
│    │            │                    │            │4.己○○證述（12402卷 │        │                │
│    │            │                    │            │  P76-77、78-79、354-3│        │                │
│    │            │                    │            │  55、356-357）       │        │                │
│    │            │                    │            │5.己○○所有之牌照、駕│        │                │
│    │            │                    │            │  照（12402卷P80）    │        │                │
│    │            │                    │            │6.收受物品、舊貨、五金│        │                │
│    │            │                    │            │  廢料或廢棄物登記表（│        │                │
│    │            │                    │            │  12780卷P53、12402卷 │        │                │
│    │            │                    │            │  P96、99）           │        │                │
│    │            │                    │            │7.贓物認領保管單（124 │        │                │
│    │            │                    │            │  02卷P81）           │        │                │
│    │            │                    │            │8.搜索照片（12402卷P1 │        │                │
│    │            │                    │            │  01-132）            │        │                │
│    │            │                    │            │9.DB-8907號車輛協尋電 │        │                │
│    │            │                    │            │  腦輸入單（12402卷P8 │        │                │
│    │            │                    │            │  2）                 │        │                │
├──┼──────┼──────────┼──────┼───────────┼────┼────────┤
│二七│96年5月20日 │與陳榮週攜帶鐵撬、破│            │1.戊○○供述（12780卷 │戊○○犯│有期徒刑6月。並 │
│    │某時        │壞剪各1 支，左列地點│            │  P24-29、31-33、12402│共同攜帶│應於刑之執行前，│
│    │            │竊得子○○所有之不詳│            │  卷P13、16、205、原審│兇器竊盜│令入勞動場所強制│
│    │桃園縣蘆竹鄉│數目量之白鐵門、白鐵│            │  卷一P60、224）      │罪（第  │工作3年。       │
│    │六福一路227 │捲門門片（但白鐵門在│            │2.陳榮週證述（原審卷一│321 條第│    （自首）    │
│    │號旁之倉庫內│7 扇以內，白鐵捲門門│            │  P119）              │1項第3款│                │
│    │            │片在340公斤以內）。 │            │3.何耀忠證述（12402卷 │）      │                │
│    │            │                    │            │  P21-23）            │        │                │
│    │            │                    │            │4.子○○證述（12402卷 │        │                │
│    │            │                    │            │  P83-85、358-360、   │        │                │
│    │            │                    │            │  271-272）           │        │                │
│    │            │                    │            │5.照片（12396卷P9）   │        │                │
│    │            │                    │            │6.搜索照片（12402卷P1 │        │                │
│    │            │                    │            │  01-132）            │        │                │
├──┼──────┼──────────┼──────┼───────────┼────┼────────┤
│二八│96年5月25日 │與陳榮週攜帶鐵撬、破│            │1.戊○○供述（12780卷 │戊○○共│有期徒刑6月。並 │
│    │某許        │壞剪各1支，在左列地 │            │  P24-29、74-76、12402│同犯攜帶│應於刑之執行前，│
│    │            │點，竊得白鐵護欄共2 │            │  卷P13、16、17-19、20│兇器竊盜│令入勞動場所強制│
│    │            │組、籃球架1組（該宮 │            │  5-206、12396卷P31-33│罪（第  │工作3年。       │
│    │桃園縣蘆竹鄉│主任委員為許春穆）。│            │  、原審卷一P60、84、 │321 條第│    （自首）    │
│    │海湖村147之 │                    │            │  224）               │1項第3款│                │
│    │1號旁之福厚 │                    │            │2.陳榮週證述（12402卷 │）      │                │
│    │宮前        │                    │            │  P183、原審一P118-124│        │                │
│    │            │                    │            │  ）                  │        │                │
│    │            │                    │            │3.何耀忠證述（12402卷 │        │                │
│    │            │                    │            │  P21-23）            │        │                │
│    │            │                    │            │4.許春穆證述（12402卷 │        │                │
│    │            │                    │            │  P86-87、361-363）   │        │                │
│    │            │                    │            │5.搜索照片（12402卷P1 │        │                │
│    │            │                    │            │  01-132）            │        │                │
└──┴──────┴──────────┴──────┴───────────┴────┴────────┘


司法院資訊處製作；財團法人民間司法改革基金會備份。
